【裁判字號】    98,訴,1483
【裁判日期】    980717
【裁判案由】    偽造文書等
【裁判全文】
臺灣臺中地方法院刑事判決              98年度訴字第1483號
公  訴  人  臺灣臺中地方法院檢察署檢察官
被      告  丙○○
上列被告因偽造文書等案件，經檢察官提起公訴（98年度偵緝字
第560號)，被告於準備程序中就被訴事實為有罪之陳述，受命法
官於聽取當事人之意見後，經本院合議庭裁定由受命法官獨任以
簡式審判程序判決如下：
    主    文
丙○○行使偽造私文書，足以生損害於他人，處有期徒刑肆月，
如易科罰金，以新臺幣壹仟元折算壹日。緩刑貳年，並應履行附
件二之本院九十八年度司中調字第四五六號調解程序筆錄一所示
之內容。偽造如附表編號一至三所示之私文書均沒收，如附表編
號一至四所示偽造之「陳玉樺」、「洪曉書」、「周欣宜」、「
草屯陳淑華」、「洪瑋婷」印章計伍顆及如附表編號四所示偽造
之洪瑋婷印文貳枚，均沒收之。
    犯罪事實及理由
一、本院認定之犯罪事實、證據並所犯法條，除起訴書中犯罪事
    實欄一內第8行『並偽刻「陳玉樺」』前，應增加更正為『
    擅自委託不知情之位於草屯鎮○○路上之某家印章店偽刻「
    陳玉樺」』，及第10行『「臺灣銀行股份有限公司就學貸款
    申請撥款通知書」文件及表單上』前增加「如附表編號1所
    示之」，及第13行「臺灣中小企業銀行匯款申請書2紙上」
    前增加「如附表編號2所示之」，及第14行「臺灣中小企業
    銀行匯款申請書1紙上」前增加「如附表編號3所示之」，及
    第19行「96年度綜合所得稅結算申報書」更正為「如附表編
    號4所示之96年度綜合所得稅結算申報書收執聯」，以及證
    據並所犯法條欄一內「訊據被告丙○○矢口否認上開犯行，
    辯稱：「（問：周欣宜及陳玉樺是何人？）我國中同學。周
    欣宜的是0000000000，陳玉樺的是0000000000。他們說等一
    下會過來。（提示告證一，上面之陳玉樺及周欣宜之章何來
    ？）是他們蓋好拿給我的。是他拿錢給我的，錢我委託周欣
    宜及陳玉樺繳。是他們寫的。不是我蓋的，是上面章的人即
    草屯陳淑華拿給我的。我再交給甲○○，綜所稅的錢是甲○
    ○拿給我的」云云。經查，…足認被告所辯顯係卸責之詞，
    難以採信。」，應更正為「訊據被告丙○○於本院審理時對
    於上揭犯罪事實均坦認不諱，且查，…是被告前開自白核與
    事實相符，」，以及證據並所犯法條欄二內第4行「等人之
    印章蓋用」後，應增加「及偽造之印文」之文字，並增加被
    告丙○○於本院審理時之自白外，餘均與檢察官起訴書之記
    載相同，茲引用之。（詳如附件一）
二、被告利用不知情之位於草屯鎮○○路上之某家印章店內之成
    年人員偽刻「陳玉樺」、「洪曉書」、「周欣宜」、「草屯
    陳淑華」、「洪瑋婷」之印章，為間接正犯。 爰審酌被告
    前無前科、素行尚佳，犯罪之動機、目的，其以行使偽造私
    文書之詐術方式，致告訴人甲○○及被害人乙○○陷於錯誤
    而交付現金予被告、所受損害之情形，並衡酌被告終能於本
    院審理時坦承犯行，尚有悔意，態度尚可，以及被告與告訴
    人甲○○間就本件起訴被告詐取之金額計新臺幣(下同)43,6
    50元及其餘被告向告訴人甲○○之親戚的借款等款項併以12
    0,000元成立調解，有本院98年度司中調字第456號調解程序
    筆錄1份在卷可按等一切情狀，量處如主文所示之刑，並諭
    知易科罰金之折算標準。又被告前未曾因故意犯罪受有期徒
    刑以上刑之宣告，有臺灣臺中地方法院檢察署刑案資料查註
    紀錄表及臺灣高等法院被告全國前案紀錄表各1份在卷可憑
    ，且告訴人甲○○亦到庭陳明：伊願意與被告談和解，是不
    希望她有前科紀錄，在法律上伊願意給被告1個自新的機會
    之情(見本院卷頁26反)，是被告經此科刑教訓，當知警惕而
    無再犯之虞，本院認其所宣告之刑，以暫不執行為適當，爰
    宣告緩刑2年，並諭知被告應履行上揭本院98年度司中調字
    第456號調解程序筆錄一所示之內容，即被告願給付告訴人
    甲○○120,000元。給付方法：自民國98年7月25日起，於每
    月15日前各給付15,000元，最後一期以餘額為準，至全部清
    償完畢止，如有一期未履行視為全部到期，並由告訴人指定
    匯入戶名甲○○所有之中華郵政股份有限公司烏日明道郵局
    、帳號：00000000000000號帳戶內，且依刑法第75條之1第1
    項第4款規定，被告違反本院所定上開命其履行之事項情節
    重大，足認原宣告之緩刑難收預期效果，而有執行刑罰之必
    要者，得撤銷其緩刑宣告，附此敘明。另被告所偽造之附表
    編號1至4所示臺灣銀行股份有限公司就學貸款申請撥款通知
    書等文書，係被告所有且係供本件犯罪所用之物，爰均依刑
    法第38條第1項第2款之規定諭知沒收，至偽造之附表1至3所
    示陳玉樺等印文計7枚已隨同偽造之私文書沒收，自無庸再
    重複諭知沒收，復附表編號4所示遠傳電信股份有限公司97
    年8月份之帳單1張，非屬被告所有之物，惟該文書上所偽造
    之「洪瑋婷」」印文2枚，則不問屬於犯人與否，應依刑法
    第219條規定為沒收之宣告，又附表編號1至4所示偽造之陳
    玉樺等人之印章5顆，並無證據證明業已滅失，亦應依刑法
    第219條之規定，併予諭知沒收。
據上論斷，應依刑事訴訟法第273條之1、第299條第1項前段，刑
法第216條、第210條、第339條第1項、第55條、第41條第1項前
段、第38條第1項第2款、第219條、第74條第1項第1款、第2項第
3款，刑法施行法第1條之1第1項、第2項前段，判決如主文。
本案經檢察官丁○○到庭執行職務。
中    華    民    國    98    年    7    月    17     日
                  刑事第三庭    法  官   楊曉惠
上正本證明與原本無異。
如不服本判決，應於送達後十日內向本院提出上訴狀（須附繕本
），上訴於臺灣高等法院臺中分院。
                                書記官   謝明倫
中    華    民    國    98    年    7    月    17     日
附錄論罪科刑法條
刑法第216條
行使第二百十條至第二百十五條之文書者，依偽造、變造文書或
登載不實事項或使登載不實事項之規定處斷。
刑法第210條
偽造、變造私文書，足以生損害於公眾或他人者，處五年以下有
期徒刑。
刑法第339條
意圖為自己或第三人不法之所有，以詐術使人將本人或第三人之
物交付者，處5年以下有期徒刑、拘役或科或併科 1 千元以下罰
金。
以前項方法得財產上不法之利益或使第三人得之者，亦同。
前二項之未遂犯罰之。
 附表：
 ┌──┬────┬────┐
 │編號│名   稱 │偽造之印│
 │    │        │章及印文│
 ├──┼────┼────┤
 │  1 │臺灣銀行│陳玉樺1 │
 │    │股份有限│枚、洪曉│
 │    │公司就學│書2枚   │
 │    │貸款申請│        │
 │    │撥款通知│        │
 │    │書1份   │        │
 ├──┼────┼────┤
 │  2 │臺灣中小│陳玉樺2 │
 │    │企業銀行│枚、周欣│
 │    │匯款申請│宜1枚   │
 │    │書3紙   │        │
 ├──┼────┼────┤
 │  3 │96年度綜│草屯陳淑│
 │    │合所得稅│華1枚   │
 │    │結算申報│        │
 │    │書收執聯│        │
 │    │1張     │        │
 ├──┼────┼────┤
 │  4 │遠傳電信│洪瑋婷2 │
 │    │股份有限│枚      │
 │    │公司97年│        │
 │    │8月電信 │        │
 │    │費帳單1 │        │
 │    │張      │        │
 └──┴────┴────┘


司法院資訊處製作；財團法人民間司法改革基金會備份。
